臺灣橋頭地方法院刑事判決　　　　　110年度交簡上字第137號
上　訴　人
即　被　告　蕭仁煜



上列上訴人即被告因過失傷害案件，不服本院橋頭簡易庭民國11
0 年10月21日110 年度交簡字第1766號第一審簡易判決（原偵查
案號：臺灣橋頭地方檢察署110 年度偵字第2392號），提起上訴
，經本院管轄之第二審合議庭判決如下：
    主  文
上訴駁回。
蕭仁煜緩刑貳年。
    事實及理由
一、本案經本院管轄之第二審合議庭審理結果，認第一審刑事簡
    易判決以上訴人即被告蕭仁煜（下稱被告）觸犯刑法第284
    條前段之過失傷害罪，而依刑事訴訟法第449 條第2 項、第
    3 項、第454 條第1 項之規定，量處被告拘役30日，如易科
    罰金，以新臺幣1,000 元折算1 日，其認事用法及量刑均無
    不當，應予維持，除證據部分另補充被告於本院審理中之自
    白外，餘均引用如附件原審判決書記載之事實、證據及理由
    。
二、證據能力部分：檢察官及被告於本院第二審審判程序中，對
    於本案相關具有傳聞性質的證據資料，對證據能力均同意有
    證據能力（見交簡上卷第87頁），且本院審酌該等傳聞證據
    製作時之情況，並無違法不當之瑕疵，以之作為證據，應屬
    適當，故依同法第159 條之5 第1 項規定，認該等傳聞證據
    均有證據能力。又其餘憑以認定本案之非供述證據，查無違
    反法定程序取得之情，依刑事訴訟法第158 條之4 規定反面
    解釋，亦均有證據能力。
三、上訴意旨略以：被告坦承犯行並於原審判決後與告訴人陳信
    宏調解成立且支付完畢，請從輕量刑，並給予緩刑宣告等語
    。
四、駁回上訴之理由：
  ㈠按關於刑之量定，係實體法上賦予法院得為自由裁量之事項
    ，倘原審法院已斟酌刑法第57條各款所列情狀，而未有逾越
    法律所規定之範圍，或濫用其權限，即不得任意指摘為違法
    （最高法院72年台上字第6696號判決、75年台上字第7033號
    判決意旨參照）。
  ㈡經查，原審判決依具體個案認定事實，認被告上開犯行事證
    明確，且符合自首要件，依刑法第62條前段規定減輕其刑，
    並審酌被告未注意如附件所示之行車義務，致告訴人受有如
    附件所示之傷害，因而受有身體上痛苦及不便，所為實屬不
    該；惟念及被告犯後尚能坦承犯行，另斟酌被告有意賠償告
    訴人，然與告訴人因調解金額認知有差距，於原審判決前未
    能達成調解，尚非拒不賠償之犯後態度，兼衡被告本案肇事
    情節、過失程度、告訴人所受之傷害程度及過失程度，暨衡
    酌被告自述教育程度、工作狀況、家庭生活及身體狀況等一
    切情狀，量處前開刑度，經核原審判決認事用法，均無不合
    ，且在量刑上已具體斟酌刑法第57條各款所列情狀，本於被
    告之責任為基礎，並未偏執一端，而有失輕重之情事，亦未
    逾越法定範圍，依前揭說明，難謂原審量刑有何違法或失當
    之處，至被告上訴後與告訴人和解，此部分則另由本院考量
    予以緩刑（詳後述）。從而，原審判決認事用法及量刑既均
    無不當，被告之上訴為無理由，應予駁回。
五、末查被告前未曾因故意犯罪受有期徒刑以上刑之宣告，此有
    被告之臺灣高等法院被告前案紀錄表1 份在卷可按（見交簡
    上卷第77頁），其因一時不慎，致罹刑章，然其於本院審理
    中，已坦承犯行，且於原審判決後與告訴人調解成立，並實
    際支付完畢等情，有本院110 年度旗小字第320 號和解筆錄
    1 份在卷可稽（見交簡上卷第31至32頁），以實際行動填補
    其所肇生之損害，顯見被告犯後已有積極面對、反省負責之
    態度，依上開情狀可認被告經此偵審及科刑程序後，當能知
    所警惕，應無再犯之虞，考量刑罰之社會一般預防及就本案
    具體個案特別預防之要求，本院因認被告所受宣告刑以暫不
    執行為適當，爰依刑法第74條第1 項第1 款之規定，併予宣
    告如主文第2 項所示之緩刑期間，以啟自新。
據上論結，應依刑事訴訟法第455 條之1 第1 項、第3 項、第36
8 條、第373 條，刑法第74條第1 項第1 款，判決如主文。
本案經檢察官陳麗琇提起公訴，上訴人即被告上訴後，檢察官彭
斐虹到庭執行職務。
中    華    民    國  111     年    2     月    24    日
                  刑事第七庭    審判長法  官  周佑倫
                                      法  官  林新益
                                      法  官  蔡宜靜
以上正本證明與原本無異。
不得上訴。
中    華    民    國   111    年    3     月    1     日
                                      書記官  鄧思辰
　
附件（第一審簡易判決）：
臺灣橋頭地方法院刑事簡易判決       110年度交簡字第1766號
公  訴  人  臺灣橋頭地方檢察署檢察官
被      告  蕭仁煜
上列被告因過失傷害案件，經檢察官提起公訴（110 年度偵字第
2392號），被告於本院準備程序中自白犯罪，本院認宜以簡易判
決處刑（原受理案號：110 年度審交易字第182 號），逕以簡易
判決處刑如下：
    主  文
蕭仁煜犯過失傷害罪，處拘役參拾日，如易科罰金，以新臺幣壹
仟元折算壹日。
    事實及理由
一、蕭仁煜於民國109 年11月11日下午1 時50分許，駕駛車牌號
    碼00-0000 號自用小貨車，自高雄市旗山區中學路之寶雅百
    貨對面路邊倒車起駛時，本應注意車輛起駛前應顯示方向燈
    ，注意前後左右有無障礙或車輛行人，並應讓行進中之車輛
    行人優先通行，且汽車倒車時，應顯示倒車燈光或手勢後，
    謹慎緩慢後倒，並應注意其他車輛及行人，而依當時天候晴
    、日間自然光線、柏油路面乾燥、無缺陷、無障礙物、視距
    亦良好等情，並無不能注意之情事，竟疏未注意於此，貿然
    倒車起駛，適有陳信宏騎乘車牌號碼000-000 號普通重型機
    車搭載張宇賢沿中學路由西往東方向直行至該處，亦疏未注
    意行車速度，依速限標誌或標線之規定，無速限標誌或標線
    者，行車時速不得超過50公里，除準備停車或臨時停車外，
    不得駛出路面邊線，仍貿然以時速60公里之速度行駛在該路
    段路面邊線外之路肩，2 車因而發生碰撞，致陳信宏、張宇
    賢均人車倒地，陳信宏並受有右腋下12公分複雜撕裂傷等傷
    害，張宇賢亦受有傷害（張宇賢受傷部分，未據告訴）。
二、上揭事實，業據被告蕭仁煜於本院準備程序中坦承不諱，核
    與告訴人陳信宏、證人張宇賢於警詢、偵查中之證述情節均
    大致相符，並有義大醫療財團法人義大醫院診斷證明書及出
    院通知單、傷勢照片8 張、監視器影像翻攝照片3 張、高雄
    市000000000道路00000000道路0000
    00000000000000○○路0000000號查詢汽車
    、機車車籍資料、公路監理電子閘門證號查詢汽車、機車駕
    駛人資料各1 份、道路交通事故現場照片18張、車輛詳細資
    料報表2 紙在卷可稽，足認被告之任意性自白與事實相符，
    堪採為論罪科刑之依據。
三、按行車前應注意起駛前應顯示方向燈，注意前後左右有無障
    礙或車輛行人，並應讓行進中之車輛行人優先通行；汽車倒
    車時，應顯示倒車燈光或手勢後，謹慎緩慢後倒，並應注意
    其他車輛及行人，道路交通安全規則第89條第1 項第7 款、
    第110 條第2 款分別載有明文。此為一般汽車駕駛人應注意
    並確實遵守之事項，查被告為考領有普通小客車駕駛執照之
    人，有公路監理電子閘門證號查詢汽車駕駛人資料在卷可查
    （見警卷第32頁），是被告對上揭道路交通安全規定及注意
    義務，自知悉甚詳，應當知所遵守；復衡案發當時天候晴、
    日間自然光線、柏油路面乾燥、無缺陷、無障礙物及視距良
    好等情，亦有前揭道路交通事故調查報告表(一)在卷可佐，
    並無不能注意之情事，詎被告駕駛上開自用小貨車，應注意
    、能注意而疏未注意緩慢倒車及讓其他車輛優先通行，貿然
    倒車起駛，致與告訴人所騎乘之機車發生碰撞，告訴人因而
    受有上開傷害，堪認被告上開駕駛行為確有過失，並肇致本
    件交通事故。另按行車速度，依速限標誌或標線之規定，無
    速限標誌或標線者，行車時速不得超過50公里；機車行駛之
    車道，應依標誌或標線之規定行駛；無標誌或標線者，除起
    駛、準備停車或臨時停車外，不得駛出路面邊線，道路交通
    安全規則第93條第1 項第1 款、第99條第1 項第5 款分別載
    有明文。查告訴人考領有普通重型機車駕駛執照，有前揭證
    號查詢機車駕駛資料1 紙附卷可憑（見警卷第33頁），亦應
    知悉上揭道路交通安全規定及注意義務，而當知所遵守，而
    依案發當時之情形，並無不能注意之情事，未注意行車速度
    不得超過時速50公里，貿然以時速60公里超速行駛在路面邊
    線外之路肩，導致本件交通事故發生，告訴人亦與有過失甚
    明；惟被告既有上揭過失，則告訴人之此一過失仍無礙於被
    告刑事過失責任之成立。又被告上揭過失行為肇致本件交通
    事故，與告訴人所受之傷害結果間具有相當因果關係。本案
    事證明確，被告犯行堪以認定，應依法論科。
四、論罪科刑
  (一)核被告所為，係犯刑法第284 條前段之過失傷害罪。被告
      肇事後，於報案人或勤指中心轉來資料未報明肇事人姓名
      ，處理之警員前往現場處理時，肇事人在場，並當場承認
      為肇事人員等情，有高雄市政府警察局道路交通事故肇事
      人自首情形紀錄表1 紙存卷足考（見警卷第28頁），被告
      嗣於偵查及本院審理程序中接受裁判，本院審酌被告此舉
      確實減少偵查機關查緝真正行為人所需耗費之資源，爰依
      刑法第62條前段規定，減輕其刑。
  (二)爰審酌被告未注意上揭行車義務，致告訴人受有前揭傷害
      ，因而受有身體上痛苦及不便，所為實屬不該；惟念及被
      告犯後尚能坦承犯行，另斟酌被告有意賠償告訴人，然與
      告訴人因調解金額認知有差距，未能達成調解，有本院刑
      事審查庭刑事案件移付調解簡要記錄在卷可參（見審易卷
      第109 頁），尚非拒不賠償之犯後態度，兼衡被告本案肇
      事情節、過失程度、告訴人所受之傷害程度及過失程度，
      暨衡酌被告自述教育程度、工作狀況、家庭生活及身體狀
      況（見審易卷第100 頁）等一切情狀，量處如主文所示之
      刑，並諭知易科罰金之折算標準。
五、依刑事訴訟法第449 條第2 項、第3 項、第454 條第1 項，
    逕以簡易判決如主文。
本案經檢察官陳麗琇提起公訴，檢察官賴帝安到庭執行職務。
中    華    民    國   110    年    10    月    21    日
                  橋頭簡易庭    法  官  陳芸葶
以上正本證明與原本無異。
如不服本判決，應於判決送達之日起20日內向本院提出上訴書狀
。
中    華    民    國   110    年    10    月    21    日
                                書記官  黃昰澧
附錄本件論罪科刑法條：
中華民國刑法第284條
因過失傷害人者，處 1 年以下有期徒刑、拘役或 10 萬元以下
罰金；致重傷者，處 3 年以下有期徒刑、拘役或 30 萬元以下
罰金。